【裁判字號】    99,上訴,1387
【裁判日期】    990812
【裁判案由】    妨害自由等
【裁判全文】
臺灣高等法院刑事判決                99年度上訴字第1387號
上  訴  人
即  被  告  乙○○
指定辯護人  本院公設辯護人李廣澤
上列上訴人因妨害自由等案件，不服臺灣板橋地方法院98年度訴
字第1875號，中華民國99年2 月26日第一審判決（起訴案號：臺
灣板橋地方法院檢察署97年度偵字第19110號、第19111號、第22
671號），提起上訴，本院判決如下：
    主  文
上訴駁回。
    事  實
一、乙○○前曾於民國（下同）95年間，因違反就業服務法第45
    條任何人不得媒介外國人非法為他人工作之規定，經台北縣
    政府勞工局於95年6月1日以北府勞動字第09503804821 號裁
    處罰鍰新台幣（下同）十萬元，該處分書並已於95年6月5日
    送達予乙○○。復因違反就業服務法案件，經本院以97年度
    上易字第1006號判決處有期徒刑三月確定，於97年12月3 日
    易科罰金執行完畢（於本案不構成累犯）。詎仍不知警惕，
    竟於95年間擔任「三立國際事業有限公司（址設在桃園縣桃
    園市○○路1069號8 樓，下稱三立公司）之實際負責人，從
    事外籍勞工之人力派遣及仲介等業務，明知己○○（HOANG-
    THI-THU）、戊○○（PHUNG-THI-NGUYET）、甲○○（NGUYE
    N-THI-HUE）、及阮明惠（NGUYEN-MINH-HUE）等四人，係由
    真實年籍、姓名不詳、自稱黎氏庄之越南籍女子非法引進之
    越南籍勞工，渠等所持之護照、外僑居留證、戶籍謄本等證
    件均為偽造，竟為每月抽取一千七百元之仲介費，與黎氏庄
    共同基於營利之意圖，及與黎氏庄、己○○、戊○○、甲○○、阮明惠等人，共同基於行使偽造特種文書之犯意聯絡，
    由乙○○於95年10月間起，偕同己○○、戊○○、甲○○、
    阮明惠等人，持前開偽造之己○○、戊○○、甲○○、阮明
    惠證件，接續前往桃園、新竹等處、並於96年2 月間，前往
    新竹市○○○路207巷1號日新玻璃股份有限公司（下稱日新
    公司），向各該僱主及日新公司之總經理黃水龍行使，主張
    己○○、戊○○、甲○○、阮明惠均為合法引進之外籍勞工
    ，媒介己○○、戊○○、甲○○、阮明惠等人至日新公司等
    處工作，足生損害於入出境管理機關對於外籍人士入出境管
    理之正確性、戶政機關對於戶政管理之正確性、及日新公司
    等僱主。迄至96年8 月間，乙○○始與日新公司解約，己○○、戊○○、甲○○、阮明惠等人則自行在日新公司工作。
    而於97年3 月18日，為警詢線查獲，扣得偽造之己○○、戊○○、甲○○、阮明惠外僑居留證各一紙。
二、案經台南市政府警察局第一分局、內政部入出國及移民署新
    竹市專勤隊、行政院海岸巡防署海洋巡防總局第四海巡隊、
    新竹縣政府警察局，分別報告台灣新竹地方法院檢察署呈請
    台灣高等法院檢察署檢察長核轉台灣板橋地方法院檢察署檢
    察官偵查起訴。
    理      由
壹、有罪部分
一、證據能力部分：
  (一)本案認定犯罪事實所用之證據（包含被告乙○○於警詢、偵
    查及法院審理時之供述、證人丙○○、黃永龍等人於警詢及
    偵查時之供述、日新公司招募契約、玉山銀行匯款單、日新
    公司轉帳傳票、外勞居留查詢資料、入出境查詢資料、扣案
    偽造外僑居留證、護照、戶籍謄本、中央健康保險局函覆己○○、戊○○、甲○○、阮明惠等人之投保資料等），除證
    人丙○○、黃永龍、庚○○、徐國廷等人於原審審理時具結
    所為之證言，依法具有證據能力外，其餘證據經檢察官、被
    告、辯護人於原審審理時同意將該等證據資料列為證據調查
    ，且迄本院言詞辯論終結前均未對此聲明異議，本院審酌上
    開證據資料作成時之情況，並無不適當之情形，且證據力並
    未明顯偏低，依刑事訴訟法第159條之5規定，均應具有證據
    能力。
  (二)按被告以外之人於偵查中向檢察官所為之陳述，除顯有不可
    信之情況者外，得為證據，刑事訴訟法第159條之1 第2項定
    有明文。查證人己○○、戊○○、甲○○、阮明惠等人於偵
    查中經具結作證，並無檢察官非法取供之情形，其等於偵查
    中之證述，自有證據能力。
  (三)至被告、辯護人於原審所爭執證人己○○、戊○○、甲○○
    、阮明惠等人於警詢時證言之證據能力部分，本院並未採為
    論罪科刑之依據，附此敘明。
二、訊據上訴人即被告固不否認其為三立公司之實際負責人，於
    95年10月間起，有行使各該證件仲介己○○、甲○○、阮明
    惠等人至日新公司等處工作等事實，惟矢口否認有何行使偽
    造特種文書、及違反就業服務法之犯行，辯稱：伊不知道該
    等證件為偽造，不知己○○、戊○○、甲○○、阮明惠等人
    係非法外勞云云。
三、經查：
  (一)關於被告為三立公司之實際負責人，自95年10月間起，即接
    續行使各該證件仲介己○○、甲○○、阮明惠等人至日新公
    司等處工作之事實，為被告所不否認，復有扣案外僑居留證
    、戶籍謄本、中央健康保險局函覆己○○、戊○○、甲○○
    、阮明惠等人之投保資料等件附卷可憑，應堪憑採。
  (二)己○○、戊○○、甲○○、阮明惠等人，原係合法入境之外
    籍勞工，嗣於94年8 月間離境後，再於如附表二所示之時間
    ，持偽造之外僑居留證來台等情，亦經證人己○○、戊○○
    、甲○○、阮明惠等人於偵查中證述明確，復有扣案偽造外
    僑居留證、入出境查詢資料等件（見97年度偵字第3909號卷
    第78-91 頁）在卷可稽，是己○○、戊○○、甲○○、阮明
    惠等人確實持偽造證件非法來台等情，已堪認定。
  (三)又己○○、戊○○、甲○○、阮明惠等人，均係由被告行使
    各該偽造證件，仲介至日新公司工作之事實，業據證人即日
    新公司總經理黃永龍於警詢、偵查及原審審理時證述明確（
    見97年度偵字第3618號卷第11-14頁、97年度他字第732號卷
    第4-10頁、及原審98年11月24日審理筆錄）；而審酌證人黃
    永龍為日新公司之總經理，實際處理被告仲介該等外籍勞工
    至日新公司上班之業務，且日新公司有依法為己○○、戊○○、甲○○、阮明惠等人投保（有前開中央健保局函覆資料
    在卷可稽），其所為之證言應屬真實可信。是被告媒介至日
    新公司等處上班之外籍人士，共有上開己○○、戊○○、甲○○、阮明惠等人（至於被告雖另同時仲介丁○○至日新公
    司工作，惟其應屬不知丁○○係非法外勞，亦不足認有共同
    行使偽造特種文書、違反就業服務法之犯行，詳後述），應
    堪認定，是被告辯稱伊不認識戊○○云云，不足採信。
  (四)再參酌證人即被告之兄丙○○於偵查及原審審理時證稱：我
    弟弟乙○○於96年3 月間在越南打電話回來委託我幫他處理
    國內一些相關事務，所以我就打電話請日新公司將他們4 人
    的薪資匯入我的帳戶內，由我替他們繳交健保費、勞保費、
    發票費、房租費，之後再把剩餘的薪資分給他們，但每人分
    的多少我不知道，有一個叫「小樹」會來收錢，小樹是隸屬
    於另外一個仲介公司的人，我們介紹到日新公司工作的外勞
    ，有幾個是小樹那邊的仲介公司介紹的，每個月每個外勞我
    們要給他一萬元，我幫乙○○處理三立公司的事好像有3到4
    個月，要拿到交流道轉交給小樹，他發薪當天會打電話給我
    ，每個月給一次，大概給4到5個外勞的錢，給了3、4次等語
    （見97年度偵字第3772號卷第21-24頁、97年度偵字第19110
    號卷第6-7 頁、及原審98年11月24日審理筆錄）。而證人丙○○為被告之兄，受被告委託代為處理上開事務，其所為之
    證言為其親身經歷，亦屬真實可信。是被告除自己有抽取每
    人每月一千七百元之仲介費以營利外，另需交付黎氏庄每名
    外勞每月一萬元之費用等情，亦堪認定。
  (五)稽以被告擔任三立公司實際負責人，從事外籍勞工派遣業務
    多年，對仲介外勞之流程、管理、費用、投保勞健保、及其
    他注意事項等事務應屬熟稔，其仲介本案己○○等外籍勞工
    ，每人每月係抽取一千七百元之仲介費，且由日新公司以匯
    款方式將該等薪資匯入三立公司及丙○○帳戶，而其轉交黎
    氏庄部分之費用，竟達每人每月一萬元，又係以規避查緝之
    方式以現金在不詳地點（如證人丙○○證述之交流道附近）
    交付予黎氏庄派來之外務小樹；再參酌被告有依法為丁○○
    辦理健保，惟卻對己○○、戊○○、甲○○、阮明惠等人，
    則拒不辦理健保，顯見被告對於己○○、戊○○、甲○○、
    阮明惠等人，均係黎氏庄非法引進之外勞，所持證件係屬偽
    造等情事，當屬明知，不願再向健保局人員行使，多冒遭健
    保局人員識破查獲之額外風險甚明。其與黎氏庄共同意圖營
    利，對日新公司等僱主，行使各該偽造證件，媒介己○○、
    戊○○、甲○○、阮明惠等四人非法工作等情，均堪認定。
  (六)被告雖於本院審理時辯稱：因丁○○是最先來三立公司，而
    另外四位是日新公司說要替他們保，所以我才沒有替她們保
    云云（見本院99年6 月24日審判程序筆錄），惟此與其於原
    審審理時所辯：伊未幫己○○、戊○○、甲○○、阮明惠等
    人辦理健保，是因為當時伊人在越南云云（見原審卷第120
    頁背面），兩者供述明顯相悖，已非可信。且衡酌被告於偵
    查時即自承伊於95年10月間起就仲介己○○等4 人為他人工
    作，是於該等時段被告顯可為渠等辦理健保，卻遲不為之；
    且被告於96年2 月間係親自協同己○○等人前往日新公司應
    徵錄取，惟仍屬派遣性質，而被告於該時段曾以三立公司名
    義為丁○○辦理健保，卻仍均未為己○○等4 人辦理，而被
    告係於96年3 月間始離境前往越南，故其所辯伊不知道該等
    證件為偽造，不知己○○、戊○○、甲○○、阮明惠等人係
    非法外勞云云，核與事證不符，不足採信。至被告另於原審
    聲請傳喚黎氏庄，該院已依其聲請傳喚證人黎氏庄，經合法
    傳喚無正當理由未到庭，並由黎氏庄之前夫徐國廷於原審審
    理時到庭結證稱：黎氏庄來台灣一個多禮拜就沒在一起了，
    不知道黎氏庄現在何處等語（見原審99年1月7日審理筆錄）
    ，被告亦於偵查時供稱黎氏庄現在無法連絡，伊聽人家說她
    現在人在越南等語（見97年度偵字第19110號卷第3-4頁），
    是該證人已無從傳訊，又被告迄本院言詞辯論終結前復未要
    求再行傳訊，並提供可資確認其所在之地址，本院亦無從傳
    訊，併此敘明。
  (七)綜上所述，本案事證明確，被告犯行，洵堪認定。
四、核被告所為，係犯刑法第216條、第212條之行使偽造特種文
    書罪及就業服務法第64條第2 項之意圖營利媒介外國人非法
    為他人工作罪。其與黎氏庄、己○○、戊○○、甲○○、阮
    明惠等人間，就所犯行使偽造特種文書罪部分、與黎氏庄二
    人間就違反就業服務法罪部分，各有犯意之聯絡，行為之分
    擔，均為共同正犯。被告以一行為，同時觸犯上開二罪名，
    為想像競合犯，應從一重之違反就業服務法罪處斷（公訴意
    旨就被告所犯媒介外國人為他人工作違反就業服務法罪部分
    ，業於起訴之犯罪事實欄內載明，雖於所犯法條欄內漏列，
    惟被告、辯護人均就此部分實質辯論，法院亦實質審理，不
    影響被告之訴訟權，附此敘明）。至被告係基於經營外勞仲
    介公司以營利之犯意，於密接時、地，接續媒介非法外籍勞
    工己○○、戊○○、甲○○、阮明惠等人為他人工作，屬接
    續犯之包括一罪。
五、原審以被告犯罪事證明確，適用就業服務法第64條第2 項，
    刑法第11條前段、第28條、第216條、第212條、第55條、第
    41條第1 項前段，刑法施行法第1條之1等規定，並審酌被告
    之素行不佳、犯罪之動機、目的係為賺取仲介費用，行使偽
    造特種文書、違反就業服務法之規定，影響本國勞工之權益
    ，並助長外國人在台非法打工之風氣，及犯罪後之態度等一
    切情狀，量處有期徒刑6 月，並諭知如易科罰金，以新台幣
    1,000元折算1日之折算標準，復說明：(1)理由欄壹、六所示
    應沒收之物。(2)理由欄貳所示不另為無罪之諭知，經核其認
    事用法，俱無違誤，量刑亦屬妥適，被告上訴意旨仍執前詞
    否認犯罪，為無理由，應予駁回。
六、扣案偽造己○○、戊○○、甲○○、阮明惠外僑居留證各一
    紙，為被告及共犯所有，供本案犯罪所用之物，爰依刑法第
    38條第1項第2款規定宣告沒收。
貳、不另為無罪之諭知部分
一、公訴意旨另以：被告乙○○原係址設新竹縣新豐鄉○○街25
    號「振凱國際開發有限公司」（下稱振凱公司）及三立公司
    之實際負責人，從事外籍勞工之人力派遣及仲介等業務，於
    95年1 月間起，與真實姓名、年籍不詳之成年男子、綽號「
    邱先生」及越南籍綽號「阿英」成年女子、綽號「黎氏庄」
    成年女子及綽號「先生」成年男子等人共組人口販運集團，
    基於買賣人口、行使偽造特種文書之犯意，由「阿英」、「
    黎氏莊」、「先生」等人在越南地區，負責招募先前曾來台
    工作之越南籍女子己○○、戊○○、丁○○、甲○○、阮明
    惠，向己○○等人遊說來台工作可賺取較多薪資，且手續較
    為簡便，然需花費美金五千五百元云云，己○○等人應允後
    ，即由人口販運集團成員，取得先前由曾任警政署外事組境
    管局督察員崔大偉（崔大偉涉嫌貪瀆部分，另由台灣桃園地
    方法院另案審理中）所控存之重入國許可證，再變造如附表
    二所示重入國許可證內容，並偽造如附表二所示己○○等人
    護照，將偽造之重入國許可證黏貼在己○○等人護照內後，
    交付予己○○等人持有，嗣己○○等人再於如附表二所示時
    間，持上開變造之重入國許可證及護照（己○○等人涉嫌偽
    造文書部分，另經台灣新竹地方法院檢察署檢察官為職權不
    起訴處分），經由桃園中正機場入境台灣，足以生損害於警
    察機關對外僑在台居留之管理之正確性。己○○等人於附表
    二所示時間來台下機後，被告與「邱先生」復基於妨害自由
    之犯意，限制己○○等人之行動自由，將己○○等人強行留
    置在桃園南崁地址不詳之某透天民宅之2至4樓，期間長達15
    日至1 個月不等，嚴禁己○○等人任意外出、離開或使用電
    話；被告與「邱先生」等人為掌控己○○等人行動自由，復
    基於無故扣留他人護照、妨害人行使權利之犯意，未經本人
    同意，強行扣留己○○等人先前護照及事後偽造之護照、居
    留證等物，足生損害於己○○等人使用該等護照、身分證件
    之權利，而己○○等人唯恐渠等先前所給付之費用遭沒收，
    迫於無奈，而聽命於被告等人安排。嗣被告與「邱先生」等
    人，為使己○○等人能順利在台工作，另基於偽造文書之犯
    意，明知己○○等人為越南籍人士，並無在我國台灣地區與
    我國人民結婚之事實，仍於95年1月至3月間某日，在不詳地
    點，偽造丁○○等人分別與如附表一所示之我國人民結婚，
    而取得「依親事由」居留權之我國外僑居留證5 張，並偽造
    戶籍謄本，嗣據此再向己○○等人收取七千元至一萬五千元
    之費用，並持之示以不知情之台北、桃園、新竹等地公司之
    僱主行使，使前揭僱主僱用丁○○（按被告持偽造特種文書
    ，媒介己○○、戊○○、甲○○、阮明惠部分，業經本院判
    處罪刑如前）。嗣於96年2 月間，復持上開文件，向日新公
    司總經理黃永龍行使，而使丁○○受僱於日新公司，足生損
    害於我國入出境管理機關對於外籍人士入出境管理及戶政機
    關對於戶政管理之正確性。被告等人復於己○○等人工作期
    間，以尋找工作及代辦證件為由，剋扣己○○等人之薪資，
    要求聘用己○○等人之公司需將己○○等人薪資匯款至三立
    公司或不知情之丙○○（另經檢察官為不起訴處分）所開立
    之帳戶內，或直接將己○○等人薪資交由被告，被告每月並
    從中扣取一萬元至一萬二千元不等薪資，而僅予己○○等人
    極低額薪資，期間長達20個月（其中阮明惠在日新公司月薪
    僅一萬八千元），以此方式從中牟取暴利。迨於96年8 月間
    ，被告等人扣滿己○○等人20個月薪資後，始與日新公司解
    約，並返還己○○等人上開證件，己○○等人則分別於96年
    7月至9月間，陸續自行前往日新公司應徵，並繼續工作。嗣
    經警接獲線報，於97年3月18日上午8時40分許，在新竹市○○路查獲甫自日新公司下班之甲○○、丁○○、戊○○、己○○；另於97年3 月25日上午11時20分許，在日新公司查獲
    阮明惠等情，因認被告此部分另與黎氏庄等人共同涉犯刑法
    第302條第1 項之私行拘禁罪、第304條之強制罪、修正前刑
    法第296條之1第1項、第5項之常業買賣人口罪嫌；且就丁○○部分，共同涉犯刑法第216條、第212條之行使特種文書罪
    、違反就業服務法第64條第2 項之意圖營利媒介外國人非法
    為他人工作罪嫌（此部分公訴意旨犯罪事實欄已敘明，應屬
    法條漏載，已如前述）。
二、按犯罪事實應依證據認定之，無證據不得認定犯罪事實；又
    不能證明被告犯罪者，應諭知無罪之判決，刑事訴訟法第15
    4條第2項、第301條第1項分別定有明文。次按刑事訴訟法第
    161條已於91年2 月8日修正公布，其第一項規定：檢察官就
    被告犯罪事實，應負舉證責任，並指出證明之方法。因此，
    檢察官對於起訴之犯罪事實，應負提出證據及說服之實質舉
    證責任。倘其所提出之證據，不足為被告有罪之積極證明，
    或其指出證明之方法，無從說服法院以形成被告有罪之心證
    ，基於無罪推定之原則，自應為被告無罪判決之諭知（最高
    法院92年台上字第128號判例意旨參照）。
三、本件公訴人認被告另涉犯上開罪嫌，無非係以被告於警詢及
    偵查時供述在卷，並經證人己○○、戊○○、陳氏月、甲○○、阮明惠、黃連登、丙○○、黃永龍等人於警詢及偵查時
    證述明確，並有日新公司招募契約、玉山銀行匯款單、日新
    公司轉帳傳票、外勞居留查詢資料、入出境查詢資料、扣案
    偽造外僑居留證、護照、戶籍謄本、陳晁瑮名片等件，為其
    主要論據。
四、訊據被告固不否認其為振凱公司、三立公司之實際負責人，
    有行使各該證件仲介丁○○、己○○、甲○○、阮明惠等人
    至日新公司等處工作等事實，惟堅決否認有何公訴人所指犯
    行，辯稱：伊不知道該等證件為偽造，不知道丁○○、己○○、戊○○、甲○○、阮明惠等人係非法外勞，沒有妨害自
    由、買賣人口等情。是本案之爭執要點即為：(一)被告有無與
    黎氏庄、「邱先生」、「阿英」、「先生」等人共同販運人
    口，限制己○○、丁○○、甲○○、阮明惠、戊○○等人之
    行動自由？有無強行無故扣留己○○、丁○○、甲○○、阮
    明惠、戊○○等人之護照等證件、妨害人行使權利？(二)被告
    是否明知丁○○之證件為偽造，復持以行使以非法媒介工作
    ？本院自應就此加以審酌。
五、經查：
  (一)按刑法第296條之1 第1項之買賣、質押人口罪，性質上為必
    要共犯中之對立犯，其犯罪之實行，須有買方、賣方或出質
    、受質之雙方，始能成立犯罪，且雙方均構成犯罪。而所謂
    「買賣人口」，乃指行為人（買方或賣方）與他人（賣方或
    買方）就人口（被害人）及價金為合致之意思表示，並將被
    害人移置於買方或他人實力支配下之行為。故行為人基於販
    賣人口之犯意，已經接洽買方，並就買賣之人口（被害人）
    及價金為合致之意思表示，即已經著手於犯罪構成要件行為
    （最高法院97年度台上字第3085號判決意旨參照）。
  (二)越南籍女子己○○、丁○○、甲○○、阮明惠、戊○○等人
    前均曾來台工作，嗣因居留期限到期離台返回越南，對在台
    工作可獲得高於在當地工資高之薪資之一般生活經驗法則，
    知之甚詳。而依公訴意旨所稱：渠等經由阿英、黎氏庄、「
    先生」等人遊說，花費美金五千五百元（以1 ：33之匯率計
    算，折合新台幣約計十八萬一千五百元），基於共同行使偽
    造特種文書之犯意，持用黎氏庄集團成員偽造之護照、居留
    證、戶籍謄本等特種文書，非法入境台灣，嗣由被告、邱先
    生等人收回該等偽造證件，再伺機經由被告媒介在台非法打
    工等情，均係出於己○○等人同意，且與阿英、黎氏庄、「
    先生」、邱先生、被告等人，均有犯意聯絡及及行為分擔等
    情，業由己○○、丁○○、甲○○、阮明惠、戊○○等人於
    警詢及偵查時證述明確，並經檢察官為職權不起訴處分在案
    。是縱渠等來台後遭邱先生收回該偽造證件，致自由行動受
    到限制，惟此均不違背渠等非法入境台灣打工之本意，並無
    販運人口之買方、賣方可言。另己○○等人遭查獲時，均已
    脫離邱先生等人控制，並未實際查知己○○等人所稱拘禁之
    場所而得確認。另己○○等人非法來台工作，涉及共同行使
    偽造文書等犯行，與邱先生等人並非全無訴訟上之利害關係
    ，且徵以己○○等人在此拍照、工作期間均可向外求援，卻
    均未如此為之，是否確如己○○等人所稱遭邱先生等人私行
    拘禁、強制等犯行，亦堪疑義。況被告乃是後接手媒介己○○等人至各處工作之人，在此之前邱先生等人所為私行拘禁
    、強制等犯行，被告是否共同謀議而參與，顯乏積極證據證
    明之，尚不構成公訴意旨所指之常業買賣人口、私行拘禁、
    強制等犯行。
  (三)又被告雖行使偽造之丁○○護照、居留證、戶籍謄本以媒介
    丁○○至日新公司等處工作，惟被告既有於96年2 月12日以
    三立公司名義為丁○○投保健保（有中央健保局函覆丁○○
    投保資料在卷可稽），可見被告主觀上信賴丁○○係合法入
    境之外籍勞工，否則豈有依法為丁○○投保健保，甘冒遭健
    保局人員識破而無所獲之風險，堪信被告此部分辯稱不知丁○○係非法外勞等語，應堪採信。依罪疑惟輕原則，應為有
    利被告之認定。被告就丁○○部分自不構成公訴人所指之行
    使偽造特種文書、及違反就業服務法第64條第2 項之犯行。
六、綜上所述，檢察官所舉前揭證據，不足證明被告確有上開行
    使特種文書罪、私行拘禁、強制、常業買賣人口等犯行，此
    外，復查無其他積極證據足證被告有如公訴意旨所述之前開
    犯行，揆諸首揭說明，原應諭知被告此部分無罪之判決，惟
    公訴意旨認被告此部分之犯行，與前開論罪科刑部分，有修
    正前刑法關於牽連犯之裁判上一罪關係，爰不另為無罪之諭
    知。
據上論斷，應依刑事訴訟法第368條，判決如主文。
本案經檢察官沈世箴到庭執行職務。
中    華    民    國    99    年    8     月    12    日
                  刑事第八庭審判長法  官  張傳栗
                                  法  官  劉嶽承
                                  法  官  陳春秋
以上正本證明與原本無異。
檢察官如不服本判決，應於收受送達後十日內向本院提出上訴書
狀，其未敘述上訴之理由者並得於提起上訴後十日內向本院補提
理由書（均須按他造當事人之人數附繕本）。「切勿逕送上級法
院」。
被告不得上訴。
                                  書記官  李家敏
中    華    民    國    99    年    8     月    13    日
附錄：本案論罪科刑法條全文
刑法第216 條：（行使偽造變造或登載不實之文書罪）
  行使第210 條至第215 條之文書者，依偽造、變造文書或登載
  不實事項或使登載不實事項之規定處斷。
刑法第212 條：（偽造變造特種文書罪）
  偽造、變造護照、旅券、免許證、特許證及關於品行、能力服
  務或其他相類之證書、介紹書，足以生損害於公眾或他人者，
  處一年以下有期徒刑、拘役或三百元以下罰金。
就業服務法第64條：
  違反第45條規定者，處新台幣10萬元以上50萬元以下罰鍰。五
  年內再違反者，處一年以下有期徒刑、拘役或科或併科新台幣
  60萬元以下罰金。
  意圖營利而違反第45條規定者，處三年以下有期徒刑、拘役或
  科或併科新台幣120 萬元以下罰金。
  法人之代表人、法人或自然人之代理人、受僱人或其他從業人
  員，因執行業務違反第45條規定者，除依前二項規定處罰其行
  為人外，對該法人或自然人亦科處各該項之罰鍰或罰金。
附表一：
┌──┬───┬──────┬─────┬──────┬───┐
│編號│姓名  │偽造中華民國│核發單位  │居留期限    │配偶  │
│    │      │外僑居留證號│          │（民國）    │      │
├──┼───┼──────┼─────┼──────┼───┤
│ 一 │己○○│ND00000000  │彰化縣政府│96年3月12日 │黃瑞彬│
│    │      │            │警察局    │            │      │
├──┼───┼──────┼─────┼──────┼───┤
│ 二 │戊○○│FD00000000F │臺北縣政府│96年3月13日 │彭仁忠│
│    │      │            │警察局    │            │      │
├──┼───┼──────┼─────┼──────┼───┤
│ 三 │甲○○│HD00000000  │桃園縣政府│97年1月21日 │張文良│
│    │      │            │警察局    │            │      │
├──┼───┼──────┼─────┼──────┼───┤
│ 四 │阮明惠│JD00000000  │新竹縣政府│96年2月28日 │陳青山│
│    │      │            │警察局    │            │      │
└──┴───┴──────┴─────┴──────┴───┘
附表二：
┌──┬───┬──────┬─────┬──────┐
│編號│姓  名│偽造護照號碼│偽造重入國│入境時間    │
│    │      │            │許可證號  │（民國）    │
├──┼───┼──────┼─────┼──────┤
│ 一 │己○○│A0000000A   │398293    │95年3月12日 │
├──┼───┼──────┼─────┼──────┤
│ 二 │戊○○│A0000000A   │398478    │95年3月13日 │
├──┼───┼──────┼─────┼──────┤
│ 三 │丁○○│A0000000A   │398427    │95年2月9日  │
├──┼───┼──────┼─────┼──────┤
│ 四 │甲○○│B0000000    │398360    │95年1月21日 │
├──┼───┼──────┼─────┼──────┤
│ 五 │阮明惠│A0000000A   │398271    │95年2月28日 │
└──┴───┴──────┴─────┴──────┘

司法院資訊處製作；財團法人民間司法改革基金會備份。
